# 请教陈版：同一控制下业务合并的处理

提问人：william023 时间：2013-12-04 14:51:55
背景资料：A、B是受同一自然人控制的两个公司，B公司由于历史原因比较复杂，就想把这个公司注销，才干净点。于是A出资成立了100%控股的新公司C。操作的时候就是把B公司的固定资产，存货全部卖给新成立的这个C公司，B公司还剩一些非经营性资产和负债。B公司（关联方）卖的资产能够形成完整的生产能力，构成业务合并。B公司这些资产原帐面价值 1000 万，C公司按评估价 1500万买进来，同时支付货币资金 1500 万。由于C公司是新成立的，故C公司按同一控制下的业务合并处理，资产按帐面价值进行会计处理： 借：资产 1000 万， 未分配利润 500 万， 贷：货币资金 1500 万 年末，A公司合并报表时，合并层面对于C公司的这 500 万，合并时按照准则要求，请问：（ 1 ）是不是应该调整资本公积“其他资本公积”？但是是个负数。（ 2 ）母公司资本公积全部为资本溢价，合并层面这个C公司利润外的权益变动在合并的时候要放到资本公积-其他资本公积（母公司无余额，放入后该明细就是红字），还是放入资本公积-资本溢价里面？

回答人：chenyiwei
1 、如果A公司合并报表层面有足够的资本公积的，则该 500 万元差额应冲减资本公积。 2 、母公司资本公积全部为资本溢价，合并层面这个C公司利润外的权益变动在合并的时候要放到资本公积-其他资本公积（该科目余额允许出现红字）。